# 联营企业会计变更，企业应调整期初数还是确认本期投资收益

提问人：13757187143 时间：2019-04-24 13:47:08
被审计单位 A 的联营企业 B实行新金融工具准则， 2018 年进行会计政策变更，调整期初未分配利润-3 亿元，A 持有 B 的20% 股份。
请问，对于该期初调整，被审计单位应确认投资收益-6000 万，还是确认损益调整-6000 万？
个人判断被审计单位同样作为会计政策变更合理些，但没有找到相关依据求陈版及各位大佬帮忙答疑解惑 ~

回答人：chenyiwei
A 企业应按照 B 企业执行新准则时对期初留存收益和期初其他综合收益的调整情况，确定本企业在调整金额中所占的份额，相应调整长期股权投资账面价值，以及本企业 2019 年 1 月 1 日的留存收益和其他综合收益余额。
该项调整不应计入 2019 年度的权益法投资收益（除非涉及金额显著不重大）。